# IPO未实缴情况下的减资是否需要出具验资报告？

提问人：lz90621 时间：2020-11-15 09:26:00
某IPO企业原注册资本 1 亿，实缴 1000 万。现计划注册资本从 1 亿减资至 1000 万，请问IPO申报时就本次无实缴情况下的减资是否需要会计师出具验资报告？

回答人：chenyiwei
实收资本不变，仅是注册资本减少，理论上不需要出具验资报告，因为“注册资本实收情况”并未变化。但鉴于涉及IPO，故建议事先与券商和证监局核实确认有无这方面需求。